臺灣高等法院臺中分院民事裁定　100年度聲再字第7號
再審聲請人　郭秀緞
再審相對人　王韞雄
再審相對人　黃敏昭
再審相對人　陳棟樑
上列當事人間清償借款事件，再審聲請人對於民國100年2月25日
本院100年度聲再字第l號確定裁定，聲請再審，本院裁定如下：
    主  文
再審之聲請駁回。
再審訴訟費用由再審聲請人負擔。
    理  由
一、按對於確定之裁定聲請再審，依民事訴訟法第507條準用同
    法第500條規定。又再審之訴，應於三十日之不變期間內提
    起。其期間自判決確定時起算，判決於送達前確定者，自送
    達時起算；其再審之理由發生或知悉在後者，均自知悉時起
    算。又判決於上訴期間屆滿時確定。不得上訴之判決，於宣
    示時確定；不宣示者，於公告時確定，民事訴訟法第500條
    第l項、第2項，第398條第l項前段、第2項分別定有明文。
    本院100年度聲再字第l號確定裁定，係於100年2月25日裁定
    ，於100年3月7日送達並確定，再審聲請人嗣再提起本院100
    年度聲再第2號、100年度聲再第4號、100年度聲再第5號、
    100年度聲再第6號再審之聲請，均經駁回確定。再審聲請人
    遲至民國100年7月7日，始行再對本院100年度聲再字第1號
    裁定提起本件再審之聲請，顯已逾三十日之不變期間，揆諸
    前開說明，顯不合法。
二、次按對於確定裁定聲請再審，依民事訴訟法第507條準用同
    法第50l條第l項第4款規定，必須表明再審理由，及關於再
    審理由並遵守不變期間之證據，此為必須具備之程式。所謂
    表明再審理由，必須指明確定裁定有如何合於法定再審事由
    之具體情事，始為相當，倘僅泛言有何條款之再審事由，而
    無具體情事者，仍難謂已合法表明再審事由（最高法院64年
    度台聲字第76號判例意旨參照）。且對於裁定聲請再審，非
    主張該裁定有民事訴訟法第496條第l項所列各款情形之一，
    不得為之，若僅對前訴訟程序之確定裁判有所指摘，並未表
    明對聲請再審對象之該確定裁定有何法定再審原因者，其再
    審之聲請，自難認為合法（最高法院69年度台聲字第123、
    73年度台聲字第377號判例意旨參照）。又既未合法表明再
    審事由即為無再審之事由，性質上無庸命其補正（最高法院
    61年度台再字第137號判例意旨參照）。經查，本件再審聲
    請人對本院100年度聲再字第l號確定裁定聲請再審，不僅未
    表明對該確定裁定有何民事訴訟法第496條第l項各款所列之
    再審事由，亦未表明該確定裁定有何具體再審事由之情事，
    揆諸上開說明，本件再審之聲請亦非合法，應予裁定駁回。
三、據上論結，本件再審之聲請為不合法，爰依民事訴訟法第50
    7條、第502條第l項、第95條、第78條，裁定如主文。
中    華    民    國   100    年    7     月    28    日
                民事第六庭    審判長法  官  袁再興
                                    法  官  陳賢慧
                                    法  官  吳惠郁
以上正本係照原本作成。
如不服本裁定應於裁定送達後10日內向本院提出抗告理由狀（須
按他造人數附具繕本），並繳納抗告裁判費新台幣1,000元。
                                    書記官  周巧屏
中    華    民    國   100    年    7     月    28    日